臺灣高等法院刑事判決
107年度交上訴字第241號
上  訴  人  臺灣臺北地方檢察署檢察官  
上  訴  人  
即  被  告  李利英  



選任辯護人  謝其演律師
上列上訴人等因被告公共危險等案件，不服臺灣臺北地方法院10
7年度交訴字第18號，中華民國107年9月27日第一審判決（起訴
案號：臺灣臺北地方檢察署107年度調偵字第392號），提起上訴
，本院判決如下：
    主  文
上訴駁回。
    事  實
一、李利英於民國106年6月2日18時15分許，駕駛車牌號碼0000-
    00號自用小客車，沿臺北市文山區福興路由東往西方向行駛
    ，迨行駛至福興路與興隆路2段交岔路口，欲左轉興隆路2段
    時，本應注意汽車行經行人穿越道，遇有行人穿越時，應暫
    停讓行人先行通過，而依當時天候為雨，日間自然光線，路
    況係濕潤、無缺陷之柏油路面，又無障礙物且視距良好，並
    無不能注意之情事，竟疏未注意適有行人鍾郁秀沿行人穿越
    道由東往西欲穿越興隆路2段，即貿然左轉前行，致其所駕
    駛之自用小客車車頭，自後撞擊行走於行人穿越道之鍾郁秀
    ，使鍾郁秀雙腳離地後臀部著地跌坐在該處行人穿越道上，
    因而受有右側下背、大腿及兩側挫傷、尾骨挫傷、第5腰椎
    椎板骨折、左側恥骨聯合撕裂性骨折、雙膝內側副韌帶、臏
    骨韌帶炎等傷害。詎李利英於肇事後，雖見鍾郁秀因受撞擊
    跌坐於地，已預見鍾郁秀受有傷害，竟基於駕駛動力交通工
    具肇事致人受傷而逃逸之犯意，於上揭時、地，未對鍾郁秀
    採取救護或其他必要措施，亦未留下個人資料及聯絡方式，
    也無得鍾郁秀之同意，即於員警到場處理前逕自駕車離去。
    嗣經警調閱上開路段之監視器錄影畫面而循線查獲，復經警
    通知其到案說明，始查悉上情。
二、案經鍾郁秀訴由臺北市政府警察局文山第二分局報告臺灣  
    臺北地方檢察署檢察官偵查起訴。
    理  由
壹、證據能力部分：
一、按被告以外之人於審判外之言詞或書面陳述，除法律有規定
     者外，不得作為證據，刑事訴訟法第159條第1項定有明文
     。又被告以外之人於審判外之陳述，雖不符刑事訴訟法第1
     59條之1至第159條之4之規定，而經當事人於審判程序同意
     作為證據，法院審酌該言詞陳述或書面陳述作成時之情況
     ，認為適當者，亦得為證據；當事人、代理人或辯護人於
     法院調查證據時，知有同法第159條第1項不得為證據之情
     形，而未於言詞辯論終結前聲明異議者，視為有前項之同
     意，刑事訴訟法第159條之5亦有明文。查本件檢察官、上
     訴人即被告李利英及其辯護人於言詞辯論終結前，均未就
     本院所認定犯罪事實而經調查採用之供述證據之證據能力
     予以爭執，本院復審酌各該證據作成時之情況，尚無違法
     及證明力明顯過低之瑕疵，認以之作為證據應屬適當，揆
     諸上開規定，本件經調查之證據，均有證據能力。
二、又依醫師法第12條之規定，醫師執行醫療業務時，不論患者
     係因病尋求診療，或因特殊目的而就醫，醫師於診療過程
     中，均應製作病歷，此一病歷之製作，屬醫師於醫療業務
     過程中所須製作之紀錄文書，而且每一醫療行為均屬可分
     ，因其接續之看診行為而構成醫療業務行為，其中縱有因
     訴訟目的，例如被毆傷而尋求醫師之治療，對醫師而言，
     仍屬其醫療業務行為之一部分，仍應依法製作病歷，則該
     病歷仍屬業務上所製作之紀錄文書，與通常之醫療行為所
     製作之病歷無殊，自屬刑事訴訟法第159條之4第2款所稱從
     事業務之人於業務上所須製作之紀錄文書，而診斷證明書
     係依病歷所轉錄之證明文書，自仍屬本條項所稱之證明文
     書（最高法院97年度台上字第666號判決意旨參照）。查卷
     附國防醫學院三軍總醫院附設民眾診療服務處診斷證明書
     ，均係由專業醫師經診斷後所製作之診斷證明書，係在可
     信之特別情況下所為，具有高度之信用性，依刑事訴訟法
     第159條之4第2款之規定，應得作為證據。
 三、至於本院所引之其他非供述證據部分，並無證據證明係公
     務員違法取得，亦無依法應排除其證據能力之情形，應有
     證據能力。
貳、實體部分：
一、認定犯罪事實所憑之證據及理由：
  ㈠上開犯罪事實，除就告訴人鍾郁秀受有尾骨挫傷、第5腰椎椎
     板骨折、左側恥骨聯合撕裂性骨折、雙膝內側副韌帶、臏
     骨韌帶炎等傷害部分外，業據被告於警詢、偵查、原審及
     本院審理中供述在卷（見臺灣臺北地方檢察署106年度偵字
     第16112號卷【下稱偵卷】第3至4頁、第30至31頁；臺灣臺
     北地方檢察署106年度調偵字第2742號卷【下稱調偵2742卷
     】第5至6頁；臺灣臺北地方法院107年度交訴字第18號卷【
     下稱原審卷】第98頁、第199頁），並經證人即告訴人鍾郁
     秀於偵查及原審中證述在卷（見偵卷第5至6頁、第30至31
     頁；調偵卷第5至6頁；原審卷第185至193頁），復有M3監
     理車籍資料查詢（車牌號碼0000-00）（見偵卷第18頁反面
     ）、現場照片（見偵卷第11頁）、監視器畫面擷取照片（
     見偵卷第12頁）、臺北市立萬芳醫院【下稱萬芳醫院】106
     年6月5日診字第1060016439號診斷證明書（鍾郁秀）（見
     偵卷第9頁）、萬芳醫院門診紀錄單（鍾郁秀）（見原審卷
     第323頁）、原審勘驗本案現場監視器光碟之勘驗筆錄（檔
     名「車號0000-00自小客車撞及畫面」）（見原審卷第182
     至183頁、第211至216頁）在卷可稽，被告就此部分之任意
     性自白與事實相符，可以採信。是此部分事實，首堪認定
     。
  ㈡被告上訴雖爭執卷附國防醫學院三軍總醫院附設民眾診療服
     務處（下稱三軍總醫院）106年7月21日、106年11月29日之
     診斷證明書（見臺灣臺北地方檢察署107年度調偵字第392
     號卷【下稱調偵392卷】第21頁、第24頁）所載的傷勢（即
     尾骨挫傷、第5腰椎椎板骨折、左側恥骨聯合撕裂性骨折、
     雙膝內側副韌帶、臏骨韌帶炎等）是本起車禍事後才發生
     的云云，然查：
  ⒈告訴人於106年7月21日至醫院就診時，經醫師診斷受有尾骨
     挫傷、第5腰椎椎板骨折等傷害；其於106年11月29日至醫
     院就診時，經診斷受有左側恥骨聯合撕裂性骨折、雙膝內
     側副韌帶、臏骨韌帶炎等傷害，有前揭三軍總醫院診斷證
     明書在卷可稽（見107年度調偵字第392號卷第21頁、第24
     頁），復有三軍總醫院之病歷資料在卷可參（見本院卷一
     第276至474頁）。再者，證人即三軍總醫院醫院骨科花世
     源醫師於本院審理時證稱：106年6月30日告訴人到門診就
     醫時，是主訴尾椎疼痛，距跌倒時起約1個月了，經伊檢查
     結果，發現告訴人的腰椎、尾椎肌肉繃緊、疼痛、跛行、
     壓痛，無法正常走路，還有下背疼痛；因告訴人主訴腰椎
     疼痛，故伊在檢查時第一就觀察其走路，請告訴人站起來
     ，觸診主訴疼痛的位置，再壓其疼痛位置，再看下肢能否
     抬起來，如果正常就不會做紀錄；伊記得告訴人來看診時
     ，應該有1個病歷，所以伊記載之前X光腰椎有疼痛，伊有
     看過伊在其他醫院的X光片，那是急診照，品質黑白不清楚
     ，所以再照6個角度的X光片，判斷腰椎第5節椎板疑似有線
     性（非常微小）骨折，因為微骨折有30%會漏掉，依伊的記
     載所示，伊看到其他醫院X光片，也同樣判斷告訴人有微骨
     折現象，當時告訴人連坐都無法坐，是斜靠著看診，肩膀
     及下背非常疼痛，在1個月後還如此疼痛，醫師都會非常小
     心，所以伊照X光片察看有無漏掉，發現同樣位置有疑似骨
     折；尾椎骨折或疼痛，一般是在下背較深的位置，應該是
     蹲、坐、背部著地才可能發生，但腰椎骨折若是因被打擊
     或被鈍器所傷或從高處落下的反射性動作，也會造成骨折
     ，所以腰椎骨折大多是直接撞擊、直接鈍傷所致，尾椎的
     話則是一個特定的著地點，不太可能打到，所以會判斷是
     直接鈍傷或背部著地，而鈍力是用腳、手、木頭等外力撞
     傷；理論上，通常在跌倒當時就會到急診，做一個紀錄，
     之後如果對診斷不滿意，可能會到別的醫院一家一家看，
     是6月2日發生車禍到6月30日才看診，出現疑似線性骨折之
     情形係屬常見，因為腰椎骨折，腰椎第5節椎板疑似斷裂，
     是因為跌倒受傷，會移位旋轉，容易扭傷或斷裂等語（見
     本院卷二第345至349頁），從而苟無其他積極事證足認另
     有事態介入，應認告訴人於106年7月21日就診時之尾骨挫
     傷、第5腰椎椎板骨折係新傷，成因與背部直接鈍傷或背部
     落地傷害有關，而與106年6月2日遭受車輛撞擊所致相關，
     又告訴人於106年11月29日就診時之左側恥骨聯合撕裂性骨
     折、雙膝內側副韌帶、臏骨韌帶炎，成因與背部直接鈍傷
     、背部落地及扭傷有關，而與106年7月21日就診時之傷勢
     有關，成因相同。佐以被告所駕駛的車輛之車頭自後撞擊
     告訴人，致告訴人雙腳離地後臀部著地跌坐在該處行人穿
     越道上一節，業經本院認定如前，堪認告訴人係因遭被告
     駕車撞擊後跌坐在地，致受有前開傷勢，要甚明灼。
  ⒉再者，證人即萬芳醫院急診醫學科紀備文醫師於本院審理時
     雖證稱：告訴人到院急診當天有照X光，依急診病歷所載，
     有3張X光，第1、2張沒有看到骨折，第3張看到在第4、5節
     腰椎中間有狹窄，通常在一名年輕的女性看到這樣X光，會
     認為是急性外傷造成，這與線性骨折不一樣，線性骨折不
     容易在急診發現，因為所謂線性骨折就是沒有移位骨折，
     線性骨折通常是使用關節要受力，過一陣子照X光才會看出
     ，受傷當下若骨折沒有移位，X光就不容易看出；病人可以
     行走仍有可能線性骨折，所以後續門診追蹤及診斷是很重
     要的，因為伊是急診，所以告訴人後續不是在伊的診間，
     而是去門診等語（見本院卷三第291至297頁），顯亦肯認
     於急診時不容易發現線性骨折，而需在使用關節受力過一
     陣子照X光方可看出，故後續門診追蹤至屬重要。又證人紀
     備文醫師確為告訴人至萬芳醫院急診時負責看診及治療之
     醫師，另關於線性骨折（微骨折）情形，在急診時不容易
     發現，而X光敏感性有其限制，當X光沒有看出有骨折，並
     不代表病人沒有骨折等情，亦據證人即萬芳醫院許原彬醫
     師於本院審理時證述在卷（見本院卷三第80至81頁），亦
     未否認告訴人有事後於骨科門診始發現最初於急診時未及
     診斷出之傷勢。是被告空言否認告訴人所受前開傷害與車
     禍有關云云，委無可採。
  ㈢按汽車行經行人穿越道，遇有行人穿越時，應暫停讓行人先
     行通過，道路交通安全規則第103條第2項定有明文。本件
     被告自陳考領有適用之駕駛執照，甚至曾考領職業駕駛執
     照，並曾從事駕駛租賃汽車及計程車（見調偵2742卷第6頁
     ；原審卷第198頁），對上揭規定自屬知之甚稔，且應確實
     遵守。而依本案事故發生時而依當時天候為雨，日間自然
     光線，路況係濕潤、無缺陷之柏油路面，又無障礙物且視
     距良好，並無不能注意之情事，有原審勘驗本案現場監視
     器光碟之勘驗筆錄（檔名「車號0000-00自小客車撞及畫面
     」）附卷可憑（見原審卷第182至183頁、第211至216頁）
     ，詎被告疏未注意駕駛汽車行經行人穿越道，遇有行人穿
     越時，應暫停讓行人先行，致駕車碰撞告訴人而肇事，告
     訴人因而受有右側下背、大腿及兩側挫傷、尾骨挫傷、第5
     腰椎椎板骨折、左側恥骨聯合撕裂性骨折、雙膝內側副韌
     帶、臏骨韌帶炎等傷害，被告於本案車禍之發生自有過失
     ，且其過失行為與告訴人受有傷害之結果間，顯具有相當
     因果關係。是以，被告就本案車禍之發生，應負過失致人
     傷害之罪責，彰彰甚明。
  ㈣被告於原審答辯及上訴意旨雖曾否認有何駕駛動力交通工具
     肇事致人受傷而逃逸之犯行，並以案發後告訴人很快地走
     過馬路，其不知道告訴人有受傷云云置辯。然查：
  ⒈告訴人於原審中即以證人身分證稱：案發時為交通尖峰時段
    ，伊若未過去可能會被車子輾過，故伊馬上過到對面路口坐
    在椅子上休息等語（見原審卷第186頁），並有原審勘驗本
    案現場監視器光碟之勘驗筆錄（檔名「車號0000-00自小客
    車撞及畫面」）在卷可佐（見原審卷第182至183頁、第211
    至216頁），可見告訴人有遭被告所駕駛之自用小客車車頭
    自後撞擊，告訴人雙腳離地後臀部著地跌坐在該處行人穿越
    道上等情，是縱告訴人於案發後仍通過路口，亦無從憑以推
    論告訴人並未受傷。何況被告於偵查中亦自承：伊覺得告訴
    人就算有受傷，應該也很輕微等語（見調偵2742卷第5頁反
    面），益徵被告主觀上知悉告訴人遭撞擊後會受有傷害甚明
    。被告前開辯詞委無足採。
  ⒉按刑法第185條之4之肇事逃逸罪，於行為人在客觀上有駕駛
    動力交通工具肇事，致人死或傷而逃逸之行為，而其主觀上
    對致人死或傷之事實有所認識，並進而決意擅自逃離肇事現
    場，其犯罪即告成立（最高法院106年度台上字第1458號判
    決意旨參照）。換言之，判斷汽車駕駛人有無逃逸之故意，
    應就客觀事實判斷，如駕駛人對於危險之發生有所認識，明
    知已發生車禍，或知悉車禍有使人受傷害或死亡之可能，竟
    未下車察看，仍駕車離去，即可認定有肇事逃逸之犯意，亦
    即對於駕駛動力交通工具肇事致人死傷之事實，駕駛人已有
    所認識，並進而決意擅自逃離肇事現場之主觀心態，具有此
    項故意之犯意，即符合肇事逃逸罪之構成要件。依上開所述
    ，已知被告於上開時、地，有駕駛汽車以車頭自後撞擊告訴
    人，致告訴人雙腳離地後臀部著地跌坐在該處行人穿越道上
    ，而行人行走於道路時，倘突遭其他行駛中之車輛自後撞擊
    ，該行人將因該撞擊而可能受有輕重不等之傷害，乃符合眾
    所週知之經驗法則。又證人即告訴人鍾郁秀於原審中亦證稱
    ：伊遭撞擊後，忍痛爬起來，看到肇事車輛快速開走，並未
    停下，肇事駕駛沒有下車，當時天色很亮，下毛毛雨，視線
    清楚，其撐著亮黃色的雨傘，走過馬路後在露天的紅磚道上
    往正前方直走一下就到椅子，椅子離路口很近，伊就坐在椅
    子上等警察和救護車來才上救護車等語（見原審卷第185至1
    93頁），足認被告肇事後確未停車查看即駕車駛離現場。被
    告雖辯以其轉彎後在路邊稍停一下，並未看到告訴人，才將
    車開走云云，惟當時係日間自然光線、視距良好一節，亦有
    原審勘驗本案現場監視器光碟之勘驗筆錄（檔名「車號0000
    -00自小客車撞及畫面」）可佐（見原審卷第182至183頁、
    第211至216頁），以當時光線充足，視線良好之情形下，告
    訴人撐用顏色鮮明之黃色雨傘，走過馬路後坐在距離路口甚
    近之露天紅磚道上之椅子，被告左轉開過肇事路口後沿路邊
    行駛，與告訴人所身處之紅磚道係在同一側，且無建築物遮
    蔽，應無未能看到告訴人坐在椅子上之情形。何況被告初於
    警詢時辯稱：伊是由後視鏡看後方，未見遭伊車碰撞之女子
    ，伊想該女子應該沒什麼事，伊即駕車駛離現場（見偵卷第
    3頁反面至第4頁）；嗣於偵查中則又辯稱：當時伊的孫子在
    車上，因孫子膽子很小，伊怕下車後孫子會不安云云（見調
    偵2742卷第5頁反面），更以當時是尖峰時間，伊也不方便
    下車置辯（見調偵2742卷第5頁反面），前後辯詞明顯反覆
    ，益徵被告肇事後未下車查看，皆係出於自己利益之考量，
    而非因未尋見告訴人。是被告此部分所辯，顯係事後圖卸飾
    詞，自非可採。
  ㈤辯護人上訴聲請傳喚其配偶及女兒以證明案發當時其外孫有
    乘坐車上，並調查其外孫之精神狀況，並聲請調閱臺北高等
    行政法院108年度訴字第649號、臺灣臺北地方法院108年度
    訴字第612號等案卷宗以明告訴人傷勢為何，另聲請向臺北
    市政府調閱毓嘉國際企業有限公司（下稱毓嘉公司）之公司
    登記資料以查明該公司與告訴人或其親屬之關係云云。惟被
    告於肇事後並未下車查看即行駕車離去，業經本院認定如前
    ，而其關於為何未下車一節所辯情詞，並無從採為有利被告
    之認定，亦據本院論述如上（見上述㈣），又告訴人所受傷
    勢亦經本院剖析認定如前（見上述㈠㈡），並已調閱告訴人之
    病歷及X光片參憑；至毓嘉公司與告訴人或其親屬有無關係
    ，則顯與本案構成要件事實無涉。本案事證已明，認無庸再
    為此部分聲請事項之調查，附此敘明。
  ㈥綜上所述，本件罪證明確，被告犯行均堪認定，應予依法論
    科。  
二、論罪科刑：
  ㈠被告行為後，刑法第284條業於108年5月29日修正公布施行，
    於108年5月31日生效。修正前刑法第284條第1項前段規定：
    「因過失傷害人者，處六月以下有期徒刑、拘役或五百元（
    銀元）以下罰金」；修正後刑法第284條前段則規定：「因
    過失傷害人者，處一年以下有期徒刑、拘役或十萬元（新臺
    幣）以下罰金」，經比較新、舊法律，108年5月31日生效之
    刑法第284條前段規定並未較有利於被告，依刑法第2條第1
    項前段規定，仍應適用行為時即修正前刑法第284條第1項前
    段規定處斷。
  ㈡核被告所為，係犯道路交通管理處罰條例第86條第1項、修正
    前刑法第284條第1項前段之汽車駕駛人行經行人穿越道不依
    規定讓行人優先通行犯過失傷害罪，而應依道路交通管理處
    罰條例第86條第1項規定加重其刑，及刑法第185條之4之駕
    駛動力交通工具肇事致人受傷而逃逸罪。
　㈢辯護人固辯以刑法第185條之4之肇事逃逸罪刑度顯失平衡，
    並援引司法院大法官釋字第777號解釋，請依刑法第59條規
    定酌減其刑云云。惟按94年2月2日修正公布，於95年7月1日
    生效施行之刑法第59條規定之立法理由特別闡明：「一、現
    行第59條在實務上多從寬適用，為防止酌減其刑之濫用，自
    應嚴定其適用之條件，以免法定刑形同虛設，破壞罪刑法定
    之原則；二、按科刑時，原即應依第57條規定審酌一切情狀
    ，尤應注意該條各款所列事項，以為量刑標準，本條所謂『
    犯罪之情狀可憫恕』，自係指裁判者審酌第57條各款所列事
    項以及其他一切與犯罪有關之情狀之結果，認其犯罪足堪憫
    恕者而言，惟其審認究係出於審判者主觀之判斷，為使其主
    觀判斷具有客觀妥當性，宜以『可憫恕之情狀較為明顯』為條
    件，故特加一『顯』字，用期公允；三、依實務上見解，本條
    係關於裁判上減輕之規定，必於審酌一切之犯罪情狀，在客
    觀上顯然足以引起一般同情，認為縱予宣告法定最低刑度猶
    嫌過重者，始有其適用（最高法院38年台上字第16號、45年
    台上字第1165號、51年台上字第899號判例），乃增列文字
    ，將此適用條件予以明文化」。故刑法第59條之酌量減輕其
    刑，必須犯罪另有特殊之原因與環境等在客觀上足以引起一
    般同情，認為即予宣告法定低度刑期猶嫌過重者，始有其適
    用。查被告肇事致告訴人受傷不輕，況且肇事後始終未曾下
    車查看並救護告訴人即離開現場，犯罪情節非輕，已與司法
    院大法官釋字第777號解釋意旨所指「犯罪情節輕微個案若
    無從為易科罰金之宣告顯然過苛」有所不同，又被告犯後供
    詞反覆，並對告訴人之傷勢多所爭執，迄未與告訴人達成和
    解或賠償告訴人之損害，犯後態度難稱良好，本院認依被告
    之犯罪情狀，並無可憫恕之情形，且在客觀上不足以引起一
    般人同情，亦無宣告法定最低刑度仍嫌過重之情形。從而，
    本件無適用刑法第59條規定酌減其刑之餘地。被告及其辯護
    人請求依刑法第59條規定酌減其刑云云，尚無可採。
三、原審本於同上見解，認定被告前揭犯行，罪證明確，適用道
    路交通管理處罰條例第86條第1項，修正前刑法第284條第1
    項前段，刑法第185條之4、第41條第1項前段，刑法施行法
    第1條之1第1項、第2項前段等規定，並審酌被告違反注意義
    務，因而撞擊告訴人致其受傷，身心受損非輕，且車禍後旋
    即逃逸，並未下車查看並救護告訴人，所為實應非難，又被
    告犯後否認犯行，且迄今仍未與告訴人達成和解或賠償告訴
    人所受損害，犯後態度不佳，兼衡其生活狀況、智識程度、
    過失情節、告訴人所受傷勢等一切情狀，就所犯汽車駕駛人
    行經行人穿越道不依規定讓行人優先通行犯過失傷害罪（有
    關道路交通管理處罰條例第86條之罪，毋庸顯示該條文規定
    於主文，參司法院97年2月編印刑事裁判主文格式參考手冊─
    刑事特別法裁判主文第151頁），判處有期徒刑4月，並諭知
    如易科罰金以新臺幣1,000元折算1日；另就所犯駕駛動力交
    通工具肇事致人受傷而逃逸罪，判處有期徒刑1年1月。又敘
    明辯護人雖另請求給予被告緩刑云云，然被告肇事致告訴人
    受傷非微，且肇事後並未下車查看並救護告訴人，即離開現
    場，又其犯後始終否認犯行，亦未與告訴人達成和解或賠償
    告訴人之損害，俱如前述，尚難認被告無再犯之虞或有暫不
    執行為適當之情形，爰不予宣告緩刑。其認事用法，核無違
    誤，量刑亦稱妥適。
四、本件檢察官循告訴人請求之上訴意旨略以：原審認定告訴人
    所受尾骨挫傷、第5腰椎椎板骨折、左側恥骨聯合撕裂性骨
    折、雙膝內側副韌帶、臏骨韌帶炎等傷害，為本件車禍所造
    成，被告固承認肇事，然仍空言否認告訴人所受前開傷害與
    車禍有關；又被告於本件偵、審過程中非但始終否認肇事逃
    逸，甚且質疑告訴人診斷證明書之真實性，並一再無謂的聲
    請調查證據，肇致告訴人罹患精神疾病，是其犯後態度非僅
    欠佳，已屬惡意浪費司法審判資源。再者，被告始終未與告
    訴人達成和解，本案查無任何應予從輕量刑之事由。是原審
    就被告過失傷害及肇事致人傷害2罪僅分別諭知有期徒刑4月
    及1年1月，應有過輕之虞，不足以治被告應得之罪責，所處
    刑度自應予加重云云。被告上訴意旨則以其於原審已為認罪
    答辯，縱其供述於非構成犯罪事實之要素略有不符，或就從
    輕量刑有所主張，乃辯護權之行使，對於自白、認罪之效力
    ，並不生影響，被告並非不願和解，而是告訴人提出之金額
    過高且不斷上升，致無法達成和解，並非被告沒有誠意，請
    考量本案情節，參酌司法院大法官釋字第777號解釋及法院
    過往在肇事逃逸案件中，依刑法第57條等規定從輕量刑後，
    認因情輕法重，再依刑法第59條規定酌減云云。惟關於刑之
    量定，係實體法上賦予法院得為自由裁量之事項，倘其未有
    逾越法律所規定之範圍，或濫用其權限，即不得任意指為違
    法（最高法院75年台上字第7033號判例意旨參照），本件被
    告之犯行既經認定如上，所涉告訴人傷勢部分，雖據被告於
    原審及上訴迭予爭執，惟業經本院調查後剖析論述於前，原
    審判決之量刑業依刑法第57條規定而為衡酌，亦經本院詳述
    於前，並未逾越職權，亦未違反比例原則，並已敘明認無再
    適用刑法第59條規定酌減其刑之理由。從而，檢察官及被告
    上訴各就原判決量刑再事爭執，均為無理由，應予駁回。至
    被告行為後，刑法第284條雖有修正，惟經新舊法比較，核
    與原判決之法律適用結果並無不同，已如前述（見理由欄貳
    二㈠），亦無庸為此撤銷改判，附此敘明。　　
據上論斷，應依刑事訴訟法第368條，判決如主文。
本案經檢察官羅韋淵提起公訴，檢察官黃正雄提起上訴，檢察官
陳正芬到庭執行職務。
中　　華　　民　　國　　109 　年　　2 　　月　　11　　日
                  刑事第三庭    審判長法　官  張惠立
                                      法　官  廖怡貞
                                      法　官  張江澤
以上正本證明與原本無異。
過失傷害罪部分不得上訴。
肇事逃逸罪部分如不服本判決，應於收受送達後20日內向本院提
出上訴書狀，其未敘述上訴之理由者並得於提起上訴後20日內向
本院補提理由書（均須按他造當事人之人數附繕本）「切勿逕送
上級法院」。
                                      書記官  林明慧
中　　華　　民　　國　　109 　年　　2 　　月　　14　　日
附錄：本案論罪科刑法條全文
修正前中華民國刑法第284條
（過失傷害罪）　
因過失傷害人者，處 6 月以下有期徒刑、拘役或 5 百元以下罰
金，致重傷者，處 1 年以下有期徒刑、拘役或 5 百元以下罰金
。
從事業務之人，因業務上之過失傷害人者，處 1 年以下有期徒
刑、拘役或 1 千元以下罰金，致重傷者，處 3 年以下有期徒刑
、拘役或 2 千元以下罰金。

中華民國刑法第185條之4
駕駛動力交通工具肇事，致人死傷而逃逸者，處 1 年以上 7 年
以下有期徒刑。